【裁判字號】    99,易,1743
【裁判日期】    991012
【裁判案由】    竊盜
【裁判全文】
臺灣高雄地方法院刑事判決              99年度易字第1743號
公  訴  人  臺灣高雄地方法院檢察署檢察官
被      告  乙○○
上列被告因竊盜案件，經檢察官提起公訴（98年度偵字第36323
號），本院判決如下：
    主  文
乙○○犯竊盜罪，處拘役拾日，如易科罰金，以新臺幣壹仟元折
算壹日。
    事  實
一、乙○○（起訴書誤載為張文中）意圖為自己不法之所有，於
    民國98年12月1 日13時許，在高雄市○○區○○里○○路11
    0 巷產業道路旁工寮內，以徒手方式竊取甲○○所有之鐵架
    1 只及三合板1 片，於得手後置放其所騎乘之腳踏車後座欲
    離去上址之際，嗣警執行巡邏勤務而當場查獲，始悉上情。
二、案經高雄市政府警察局小港分局報告臺灣高雄地方法院檢察
    署檢察官偵查起訴。
    理  由
一、按被告以外之人於審判外之陳述，雖不符刑事訴訟法第159
    條之1 至第159 條之4 之規定，而經當事人於審判程序同意
    作為證據，法院審酌該言詞陳述或書面陳述作成時之情況，
    認為適當者，亦得為證據，刑事訴訟法第159 條之5 第1 項
    定有明文。本件檢察官、被告乙○○於本院審判程序時，就
    本判決所引用審判外之言詞或書面陳述，均明示同意有證據
    能力，本院審酌該具有傳聞證據性質之證據，其取得過程並
    無瑕疵，與待證事實具有關聯性，證明力非明顯過低，以之
    作為證據係屬適當，認俱得為證據。
二、訊據被告乙○○固坦承於上揭之時、地，將被害人甲○○所
    有之鐵架1 只及三合板1 片置放在其所騎乘之腳踏車上，惟
    矢口否認有竊盜之犯行，辯稱：伊借住在高雄市○○區○○
    里○○路110 巷產業道路旁工寮內，因幫忙甲○○整理菜園
    ，所以欲將鐵架1 只及三合板1 片載往甲○○住處，並非竊
    取上開之物而加以變賣云云。
三、經查：
（一）被告於上揭之時、地，將被害人甲○○所有原置放在高雄
      市○○區○○里○○路110 巷產業道路旁工寮內之鐵架1
      只及三合板1 片，放置在其所騎乘之腳踏車後座欲離開上
      址時，適警巡邏而扣得上開之物等情，業據被告所不爭，
      並有高雄市政府警察局小港分局扣押筆錄、扣押物品目錄
      表、贓物認領保管單各1 份及查獲現場照片4 張附卷可稽
      （警卷第5 頁至第7 頁、第9 頁、第17頁、第18頁），此
      部分之事實，應堪認定。
（二）證人即被害人甲○○於本院審理時證稱：高雄市○○區○
      ○里○○路110 巷產業道路旁之工寮，係伊所租用並於該
      處種植水果等物，鐵架原放置在工寮內，被告雖有時候住
      在上開工寮內，並准許其使用鐵架，但並未同意他將鐵架
      拿走，亦未叫被告幫忙整理菜園等語明確（本院卷第14頁
      、第15頁）。因證人甲○○與被告並無嫌隙怨恨，尚提供
      工寮予被告暫時居住，且鐵架及三合板價值微薄，對證人
      甲○○而言，財產損失亦屬輕微，應無故意虛偽證述而構
      陷被告入罪之可能，故核上開證述之內容應屬可採，是被
      告未經證人甲○○之同意而擅自拿取鐵架及三合板等情，
      即堪予認定。又上開鐵架及三合板雖價值輕微，惟尚有變
      賣之市值，且該鐵架係供採收東西所用，另三合板係用以
      蓋住工寮菜園之桶子等情，復據證人甲○○證述無訛（本
      院卷第14頁背面、第16頁背面），足徵上開鐵架及三合板
      尚有使用之目的，並無搬移至他處之必要。況整理菜園與
      搬離上開原置放於工寮內之物品，要屬二事，亦難混為一
      談，是被告辯稱係幫甲○○整理菜園，並欲將該物品載往
      甲○○住處云云，顯屬諉責飾詞，難予採信。因被告擅自
      將鐵架及三合板搬離原放置之工寮，且置於其所騎乘之腳
      踏車後座上欲載往他處等情，既經本院審認如前，則被告
      主觀上有將前揭所示之物為自己不法所有之意圖，亦堪認
      無疑。
（三）綜上所述，足認被告上開所辯，均係臨訟杜撰，而與事實
      不符，均不足採信。從而，本案事證明確，被告犯行堪予
      認定，應依法論科。
四、核被告所為，係犯刑法第320 條第1 項之竊盜罪。又公訴人
    雖僅起訴被告偷竊鐵架1 只，惟本院審認被告在同一地點，
    尚竊取三合板1 片，因偷竊三合板1 片之犯行與已起訴之事
    實，有實質上一罪關係，應為起訴效力所及，故本院應併予
    審理，附此敘明。爰審酌被告時值青壯之年，身體健全有謀
    生能力，竟利用被害人善意提供工寮居住之際，貪圖小利而
    竊取被害人原置放在工寮之鐵架及三合板，損害被害人之財
    產權，行為實不足取，惟念其所竊取之鐵架及三合板，業經
    被害人領回，有贓物認領保管單1 紙在卷可稽（警卷第9 頁
    ），且於案發後經被害人變賣僅得新臺幣42元，顯其價值輕
    微，復參酌被告教育程度僅國中畢業，平日擔任臨時工，家
    境貧寒（警詢筆錄教育程度欄、職業欄及家庭經濟狀況欄之
    記載），雖有違背安全駕駛致交通危險罪之前案紀錄，然僅
    受處罰拘役50日之宣告刑（後經減刑為拘役25日，不構成累
    犯，參臺灣高等法院被告前案紀錄表），及其上開犯罪之動
    機、手段、目的等一切情狀，量處如主文所示之刑及諭知易
    科罰金之折算標準，以資懲儆。
據上論斷，應依刑事訴訟法第299 條第1 項前段，刑法第320 條
第1 項、第41條第1 項，刑法施行法第1 條之1 ，判決如主文。
本案經檢察官顏漢文到庭執行職務。
中    華    民    國    99    年    10    月    12    日
                  刑事第十二庭  審判長法  官  黃建榮
                                      法  官  陳川傑
                                      法  官  林勳煜
以上正本係照原本作成。
如不服本判決應於收受判決後10日內向本院提出上訴書狀，並應
敘述具體理由。其未敘述上訴理由者，應於上訴期間屆滿後20日
內向本院補提理由書(均須按他造當事人之人數附繕本)「切勿逕
送上級法院」。
中    華    民    國    99    年    10    月    12    日
                                      書記官  莊正彬
附錄本案所犯法條全文
中華民國刑法第320條
（普通竊盜罪、竊佔罪）
意圖為自己或第三人不法之所有，而竊取他人之動產者，為竊盜
罪，處5 年以下有期徒刑、拘役或5 百元以下罰金。
意圖為自己或第三人不法之利益，而竊佔他人之不動產者，依前
項之規定處斷。
前二項之未遂犯罰之。

司法院資訊處製作；財團法人民間司法改革基金會備份。
